Inventaris van het archief van J. Ortel [levensjaren 1542-1590]; E. van Dalem, 1516-1620
Nationaal Archief, Den Haag
- Stukken afkomstig van Elisabeth van Dalem en van aan deze verwante personen., B.
  De stukken betreffende Elisabeth van Dalem zijn uitsluitend uit den tijd nà den dood van haar tweeden man Joachim Ortel, en dus uit Londen afkomstig. Daarentegen zijn de stukken betreffende aan haar verwante personen allen van vroeger datum, en behalve eveneens uit Londen, waar haar eerste man, Jan Baptista van Triere gedurende een deel van zijn leven woonde, voor het meerendeel van Zuidnederlandschen oorsprong. Immers laatstgenoemde was afkomstig uit Mechelen, en woonde later, evenals zijn vader Willem van Triere, te Antwerpen. In deze laatste plaats en in Mechelen waren ook de ouders van Elisabeth en de aan deze verwante personen (zie nader de genealogisch tabel) woonachtig.
  - Elisabeth van Dalem., I.
    - Brieven van en aan Elisabeth van Dalem, weduwe van Joachim Ortel., 1590-1596; 61; 1 pak
    - Stukken betreffende zaken van schuldvordering ten laste en ten bate van Elisabeth van Dalem, weduwe van Joachim Ortel, 1590-1620; 62; 1 pak en 3 charters
  - Aan Elisabeth van Dalem verwante personen., II.
    - Anna Cornelis' dochter Smets en Huybrecht van Dalem., a.
      - Brieven van en aan Anna Cornelis' dochter Smets, 1583-1588; 63; 1 pak
      - Notarieele akte, waarbij aan Anna Cornelis' dochter Smets een waarteeken wordt verleend, z.j.; 64; 1 stuk
    - Anna van Dalem, echtgenoote van Laurens Sermertens., b.
      - Brieven van en aan Anna van Dalem, echtgenoote van Laurens Sermertens, 1583-1594; 65; 1 pak
      - Verkoopconditiën, gesteld door Jacob en Laurens Sermertens uit naam van hun broeder Anthonis aan Rembrand van Wels, kooper van een beemde onder Boenderheide, geheeten "de Roosenbrenck", 1565; 66; 1 omslag
      - Testamentaire bepaling van Jan Sermertens, huidevetter te Mechelen, over een door hem geheven jaarlijksche erfente, 1578; 67; 1 stuk
    - Jacques Sermertens., c.
      - Brief van Johan Aalts aan zijn neef Jacques Sermertens, 1587; 68; 1 stuk
    - Gerrit Jans zoon van Dalem., d.
      - Brieven van en aan Gerrit Jans zoon van Dalem, 1584; 69; 1 pak
      - Stukken betreffende de particuliere financiën van Gerrit Jans zoon van Dalem, 1583-1584; 70; 1 omslag
    - Emerentia van Dalem, echtgenoote van Claude Ritz., e.
      Claude Ritz was wijnkoopman te Mechelen.
      - Stukken betreffende de particuliere financieën van Claude Ritz, 1567-1582; 71; 1 omslag
    - Jan Baptista van Triere., f.
      Jan Baptista van Triere was afkomstig uit Mechelen, woonde later te Antwerpen en nog later te Londen, waar hij huwde met Elisabeth van Dalem. Daarna was hij achtereenvolgens stadhouder van den rentmeester-generaal van Zeeland Bewesten Schelde op Zuidbeveland, en kapitein in het leger van den Prins van Oranje.
      - Ambtelijk., 1o
        - Brieven aan Jan Baptista van Triere als stadhouder van den rentmeester-generaal van Zeeland Bewesten Schelde over het eiland Zuidbeveland, 1564-1565; 72; 1 omslag
        - Aanteekenboek van de soldaten, die gediend hebben onder den kapitein Jan Baptista van Triere, 1572; 73; 1 stuk
          De titel luidt: "Registerbouck omme cappiteyn Jan van Tryere, waarinne geschreven is van zyne soldaeten, wanneer dezelve anghenomen zijn onder zijn vendlen tot dienste des Princen van Oranje, ende den grave van den Marcke, ook daerinne verclaert de leenynghen, die zyne soldaten van hem ghehat hebben zo van gheweer ofte crijchsrustinge als van gelde, hoosen ende schoenen ofte anders...". Dit blijkaar voor eigen gebruik aangelegde stuk is niet voltooid.
      - Particulier., 2o
        - Brieven van en aan Jan Baptista van Triere, 1555-1577 en z.j.; 74; 1 pak
        - Stukken betreffende de financiën van Jan Baptista van Triere, 1563-1571; 75; 1 pak en 8 charters
          Verscheidene dezer stukken hebben betrekking op de Jan Baptista van Triere in eigendom toebehoorende gronden op Zuid-Beveland.
    - Willem van Triere., g.
      Willem van Triere was afkomstig van Mechelen en later lakenkoopman te Antwerpen.
      - Brieven van en aan Willem van Triere, 1552-1558; 76; 1 pak
      - Stukken betreffende de financiën van Willem van Triere, 1539-1552; 77; 1 pak en 2 charters
    - Varia., c.
      - Wapenafteekeningen van Ortel en Van Dalem, 16de eeuw; 78; 1 pak
      - Akte van overeenkomst betreffende het vergoeden van eenige te loor geraakte juweelen door den priester Cornelis Nouwts, 1516; 79; 1 charter
      - Akte, waarbij Jan Daranda door Burgemeesters en Schepenen van Antwerpen wordt gecondemneerd tot betaling van 442 gouden kronen aan Joris Cleyns, 1538; 80; 1 stuk
      - Verklaring van Cornelis de Vos, dat hij Godaart van Bosholt, ridder, heer tot Grevenboch, Borningen en Wachtendonck, wegens genoten begunstiging op zijne beurt zal helpen. Met duplicaat in het Duitsch., 1563; 81; 1 omslag
      - Brief van Guiscani de Fyennes aan den graaf van Leicester, 1570; 82; 1 stuk
      - Schuldbekentenis van Philips Tongerloo, kapitein in dienst van den prins van Oranje, groot 47 pond 2 schellingen 10 penningen Vlaamsch, wegens wijn en andere vertering, ten behoeve van Jan Spunoven, 1580; 83; 1 stuk
        Aan den voet van het stuk staat: Ceste obligation touche maintenant par titre de cession et transport au Secretaire du Privé Conseil Lois van der Daesdonck.
      - Brief van Clara Wijtz aan Jan de Zwarte te Leeuwarden, 1587; 84; 1 stuk